【裁判字號】    98,上易,780
【裁判日期】    980625
【裁判案由】    賭博
【裁判全文】
臺灣高等法院臺中分院刑事判決         98年度上易字第780號
上  訴  人  臺灣臺中地方法院檢察署檢察官
被      告  丙○○
            乙○○
                      號3樓
上二人共同
選任辯護人  曾耀聰律師
上列上訴人因被告賭博案件，不服臺灣臺中地方法院98年度易字
第592號，中華民國98年3月23日第一審判決（起訴案號：臺灣臺
中地方法院檢察署98年度速偵字第582號），提起上訴，本院判
決如下：
    主  文
上訴駁回。
    犯罪事實及理由
一、本案經本院審理結果，認第一審判決認事用法及量刑均無不
    當，應予維持，並引用第一審判決書記載之事實、證據及理
    由（如附件）。
二、檢察官上訴意旨略以：刑法第 268條之意圖營利提供賭博場
    所罪、聚眾賭博罪，行為人主觀上必須具備供給賭場之故意
    及營利之不法意圖，不以實際獲得利益為必要。至於提供賭
    博場所及聚眾博賭博者，其主觀上之營利方法，法律並無限
    制，或以抽頭方式獲利，或以擔任莊家方式獲利（莊家可設
    定遊戲規則獲取固定利益），均無不可。原審認被告丙○○
    與乙○○在便利商店內擺設高達47臺之賭博性電玩機具，顯
    然其等並非單純參與賭博之賭客，而是相當於莊家之場所主
    人。又電子遊戲機之程式，於設計之初即已隱含該遊戲機具
    有較高獲勝機率，並非純粹射悻性，此從經營者必須花費資
    金購買或租用遊戲機臺，並提供場所擺放而仍能獲利可明，
    是該等以擺設電子遊戲機聚眾賭博或提供賭博場所之行為，
    亦同時具有營利之意圖。原審認被告等人係單純擺設電子賭
    博機具，未斟酌被告等人提供場所供來店顧客賭博，除可增
    加便利商店商品販售外，亦可透過賭博性電子遊戲機所預設
    之程式來獲利，認事用法有欠妥適等語。
三、惟按刑法第 268條之圖利供給賭博場所、聚眾賭博罪，行為
    人所圖得之利益，應係「提供賭博場所」、「聚眾賭博」之
    犯罪構成要件行為所獲取之直接對價，而非自賭博行為本身
    獲取之利益。本件被告等人以電子遊戲機具與賭客對賭財物
    ，其輸贏仍係繫於賭博行為本身之射倖性質（雖此射倖性仍
    受賭技、或然率等因素影響，但仍不失其射倖性質），自不
    能以參與賭博之被告，主觀上有參與賭博贏取財物之意思，
    客觀上並有開店誘使他人至其提供之場所賭博財物，即認其
    行為該當於刑法第 268條之圖利供給賭場罪或圖利聚眾賭博
    罪之犯罪構成要件。且本案被告等人並未另向賭客以計時收
    取場地費，或以抽取頭錢或其他方式收費，則被告等人顯係
    利用賭博性電子遊戲機之不確定輸贏之機率，與不特定之賭
    客賭博財物，並以該賭博性電子遊戲機出現之偶然事實決定
    輸贏，性質上係利用賭博性電子遊戲機與不特定之賭客對賭
    ，被告等人本身即具賭客之身分，而屬普通賭博罪之對向犯
    ，並非另就「提供賭博場所」或「聚眾賭博」之行為，得有
    具體利益之對價，自與刑法第 268條之圖利供給賭場罪及圖
    利聚眾賭博罪之犯罪構成要件不合。至於供賭博之機具本身
    是否具有較高之獲勝機率，除程式設計之外，亦與參與賭博
    之人有關（任何賭博或賭具亦均有此情形），而該機具縱使
    經由IC板程式設計，為經營者預留一定之得勝機率，即經營
    者得勝之或然率較高，但仍具有賭博射倖性之特徵，經營者
    於與賭客對賭仍有輸錢之可能，尚難認有何營利之意圖（即
    經營者賭博時並非一定有利可圖）。換言之，即便店家擺設
    電動賭博機具供人投幣賭博，店家之勝率依IC板程式設計縱
    為較高，惟其輸贏之或然率仍屬不確定（亦即在對賭當下，
    店家並非絕對獲勝），其性質係以該機器代替自己，與他人
    在公眾得出入之場所賭博，豈能因長久機率累積之結果，該
    電動賭博機具必然贏錢，即認經營者應構成刑法第 268條之
    罪責；亦不能以賭博之人，提供賭具或賭博場所，有贏錢之
    意圖，且有較大之獲利機會，即認該人構成刑法第 268條之
    罪。檢察官在本院並未提出其他積極之證據，猶執前詞指摘
    原判決不當，為無理由，應予駁回。
四、據上論斷，應依刑事訴訟法第373條、第368條，判決如主文
    。
本案經檢察官甲○○到庭執行職務。
中    華    民    國    98    年    6     月    25    日
            刑事第十庭    審判長法  官  林  照  明
                                法  官  林  欽  章
                                法  官  蔡  名  曜
以上正本證明與原本無異。
不得上訴。
                                書記官  劉  恒  宏
中    華    民    國    98    年    6     月    29    日


司法院資訊處製作；財團法人民間司法改革基金會備份。
